Inventaris van het archief van de Commissie van Beheer en Toezicht over de Droogmaking der kleine Plassen in Schieland beoosten Rotterdam (nu Polder Prins Alexander), 1864-1875
Nationaal Archief, Den Haag
- Stukken betreffende bepaalde onderwerpen., II.
  - Verwerving van de eigendom van het droog te maken gebied., A.
    - Contracten van aankoop van percelen ten behoeve van de droogmaking., 6.
      - Contract inzake verkoop van 4 percelen land gelegen te Hillegersberg door P. Luit aldaar aan de Commissie van beheer en toezicht over de droogmaking der kleine plassen in Schieland, goedgekeurd door Gedeputeerde Staten van Zuid-Holland 22 januari 1867. Met een bewijs van niet bestaande hypothecaire inschrijvingen., 221; 1 omslag
        Besteknummer 170
      - Contract inzake verkoop van 12 percelen land en water, gelegen te Hillegersberg door G.A. van den Berg aldaar aan de Commissie van beheer en toezicht over de droogmaking der kleine plassen in Schieland, goedgekeurd door Gedeputeerde Staten van Zuid-Holland 22 januari 1867. Met een bewijs van niet bestaande hypothecaire inschrijvingen en een ouder eigendomsbewijs., 1858; 222; 1 omslag
        Besteknummer 171
      - Contract inzake verkoop van 2 percelen land gelegen te Hillegersberg door C.L. van den Berg aldaar en B.S. van den Berg te Haastrecht aan de Commissie van beheer en toezicht over de droogmaking der kleine plassen in Schieland, goedgekeurd door Gedeputeerde Staten van Zuid-Holland 22 januari 1867. Met een bewijs van niet bestaande hypothecaire inschrijvingen en oudere eigendomsbewijzen., 1860-1862; 223; 1 omslag
        Besteknummer 172
      - Contract inzake verkoop van een perceel land gelegen te Hillegersberg door J. den Outer aldaar aan de Commissie van beheer en toezicht over de droogmaking der kleine plassen in Schieland, goedgekeurd door Gedeputeerde Staten van Zuid-Holland 22 januari 1867. Met een bewijs van doorhaling van hypothecaire inschrijving en een staat van hypothecaire inschrijving., 224; 1 omslag
        Besteknummer 173
      - Contract inzake verkoop van een perceel land gelegen te Nieuwerkerk aan den IJssel door P. Dullaard aldaar aan de Commissie van beheer en toezicht over de droogmaking der kleine plassen in Schieland, goedgekeurd door Gedeputeerde Staten van Zuid-Holland 22 januari 1867. Met een bewijs van niet bestaande hypothecaire inschrijvingen., 225; 1 omslag
        Besteknummer 174
      - Contract inzake verkoop van 3 percelen land gelegen te Capelle aan den IJssel door de familie van der Iman te Hillegersberg en Rotterdam aan de Commissie van beheer en toezicht over de droogmaking der kleine plassen in Schieland, goedgekeurd door Gedeputeerde Staten van Zuid-Holland 22 januari 1867. Met een bewijs van niet bestaande hypothecaire inschrijvingen., 226; 1 omslag
        Besteknummer 175
      - Contract inzake verkoop van 35 percelen land en water, gelegen te Kralingen door J. den Outer aldaar aan de Commissie van beheer en toezicht over de droogmaking der kleine plassen in Schieland, goedgekeurd door Gedeputeerde Staten van Zuid-Holland 22 januari 1867. Met een bewijs van doorhaling van hypothecaire inschrijving en een bewijs van niet bestaande hypothecaire inschrijvingen., 227; 1 omslag
        Besteknummer 176
      - Contract inzake verkoop van 8 percelen land en water, gelegen te Kralingen door C.J.F.A. Guidici te Rotterdam aan de Commissie van beheer en toezicht over de droogmaking der kleine plassen in Schieland, goedgekeurd door Gedeputeerde Staten van Zuid-Holland 22 januari 1867. Met een bewijs van niet bestaande hypothecaire inschrijvingen en oudere eigendomsbewijzen., 1860-1861; 228; 1 omslag
        Besteknummer 177
      - Contract inzake verkoop van 14 percelen land en water gelegen te Capelle aan den IJssel door P. Visser te Hillegersberg aan de Commissie van beheer en toezicht over de droogmaking der kleine plassen in Schieland, goedgekeurd door Gedeputeerde Staten van Zuid-Holland 22 januari 1867. Met een bewijs van niet bestaande hypothecaire inschrijvingen., 229; 1 omslag
        Besteknummer 178
      - Contract inzake verkoop van 4 percelen land gelegen te Kralingen door E. IJdo te Oss en de familie Pons te Kralingen en Rotterdam aan de Commissie van beheer en toezicht over de droogmaking der kleine plassen in Schieland, goedgekeurd door Gedeputeerde Staten van Zuid-Holland 22 januari 1867. Met een bewijs van niet bestaande hypothecaire inschrijvingen., 230; 1 omslag
        Besteknummer 179
      - Contract inzake verkoop van 48 percelen land en water, gelegen te Capelle aan den IJssel en Kralingen door B.H. Dicke te Rotterdam aan de Commissie van beheer en toezicht over de droogmaking der kleine plassen in Schieland, goedgekeurd door Gedeputeerde Staten van Zuid-Holland 22 januari 1867. Met een bewijs van niet bestaande hypothecaire inschrijvingen., 231; 1 omslag
        Besteknummer 180
      - Contract inzake verkoop van 5 percelen land gelegen te Hillegersberg door het Hoogheemraadschap Schieland aan de Commissie van beheer en toezicht over de droogmaking der kleine plassen in Schieland, goedgekeurd door Gedeputeerde Staten van Zuid-Holland 22 januari 1867. Met een bewijs van niet bestaande hypothecaire inschrijvingen., 232; 1 omslag
        Besteknummer 181
      - Contract inzake verkoop van 3 percelen land en water, gelegen te Hillegersberg door M. Groeneveld te Kralingen aan de Commissie van beheer en toezicht over de droogmaking der kleine plassen in Schieland, goedgekeurd door Gedeputeerde Staten van Zuid-Holland 22 januari 1867. Met een bewijs van niet bestaande hypothecaire inschrijvingen., 233; 1 omslag
        Besteknummer 182
      - Contract inzake verkoop van 58 percelen land en water, gelegen te Hillegersberg door P. Visser aldaar aan de Commissie van beheer en toezicht over de droogmaking der kleine plassen in Schieland, goedgekeurd door Gedeputeerde Staten van Zuid-Holland 22 januari 1867. Met een bewijs van niet bestaande hypothecaire inschrijvingen en een ouder eigendomsbewijs., 1860; 234; 1 omslag
        Besteknummer 183
      - Contract inzake verkoop van 41 percelen land en water, gelegen te Zevenhuizen door de executeurs van het testament van vrouwe J.M. Dutrij te 's-Gravenhage aan de Commissie van beheer en toezicht over de droogmaking der kleine plassen in Schieland, goedgekeurd door Gedeputeerde Staten van Zuid-Holland 22 januari 1867. Met een bewijs van niet bestaande hypothecaire inschrijvingen, een rekening en oudere eigendomsbewijzen., 1796-1800; 235; 1 omslag
        Besteknummer 184
      - Contract inzake verkoop van 2 percelen land gelegen te Zevenhuizen door het Hoogheemraadschap Schieland aan de Commissie van beheer en toezicht over de droogmaking der kleine plassen in Schieland, goedgekeurd door Gedeputeerde Staten van Zuid-Holland 22 januari 1867. Met een bewijs van niet bestaande hypothecaire inschrijvingen., 236; 1 omslag
        Besteknummer 185
      - Contract inzake verkoop van 3 percelen land en water, gelegen te Hillegersberg door W. van Werkhooven te Rotterdam en C. Van Werkhooven te Hillegersberg aan de Commissie van beheer en toezicht over de droogmaking der kleine plassen in Schieland, goedgekeurd door Gedeputeerde Staten van Zuid-Holland 22 januari 1867. Met een bewijs van niet bestaande hypothecaire inschrijvingen., 237; 1 omslag
        Besteknummer 186
      - Contract inzake verkoop van 6 percelen land en water, gelegen te Hillegersberg door C. Rodenburg te Overschie aan de Commissie van beheer en toezicht over de droogmaking der kleine plassen in Schieland, goedgekeurd door Gedeputeerde Staten van Zuid-Holland 22 januari 1867. Met een bewijs van niet bestaande hypothecaire inschrijvingen en een ouder eigendomsbewijs., 1856; 238; 1 omslag
        Besteknummer 187
      - Contract inzake verkoop van 7 percelen land en water, gelegen te Nieuwerkerk aan den IJssel door E. Hoogendijk-van Lange en F. Hoogendijk en de familie van Lange aan de Commissie van beheer en toezicht over de droogmaking der kleine plassen in Schieland, goedgekeurd door Gedeputeerde Staten van Zuid-Holland 22 januari 1867. Met een bewijs van niet bestaande hypothecaire inschrijvingen., 239; 1 omslag
        Besteknummer 188
      - Contract inzake verkoop van 2 percelen land en water, gelegen te Nieuwerkerk aan den IJssel door A. Hoogendijk aldaar en zijn kinderen aan de Commissie van beheer en toezicht over de droogmaking der kleine plassen in Schieland, goedgekeurd door Gedeputeerde Staten van Zuid-Holland 12 februari 1867. Met een bewijs van doorhaling van hypothecaire inschrijving en een taxatierapport., 240; 1 omslag
        Besteknummer 189
      - Contract inzake verkoop van een perceel land gelegen te Hillegersberg door M. Schenk aldaar aan de Commissie Van beheer en toezicht over de droogmaking der kleine plassen in Schieland, goedgekeurd door Gedeputeerde Staten van Zuid-Holland 12 februari 1867. Met een bewijs van niet bestaande hypothecaire inschrijvingen., 241; 1 omslag
        Besteknummer 190
      - Contract inzake verkoop van een perceel land gelegen te Hillegersberg door M. Bock wed. W.F. Verdelman, B.C. Zeeberg en J. Verdelman te Rotterdam, aan de Commissie van beheer en toezicht over de droogmaking der kleine plassen in Schieland, goedgekeurd door Gedeputeerde Staten van Zuid-Holland 12 februari 1867. Met een bewijs van niet bestaande hypothecaire inschrijvingen en een ouder eigendomsbewijs., 1852; 242; 1 omslag
        Besteknummer 191
      - Contract inzake verkoop van 6 percelen land gelegen te Capelle aan den IJssel door de Hervormde Gemeente te Capelle aan den IJssel aan de Commissie van beheer en toezicht over de droogmaking der kleine plassen in Schieland, goedgekeurd door Gedeputeerde Staten van Zuid-Holland 12 februari 1867. Met een bewijs van niet bestaande hypothecaire inschrijvingen., 243; 1 omslag
        Besteknummer 192
      - Contract inzake verkoop van 3 percelen land en water, gelegen te Kralingen door de familie Hoos te Rotterdam en Kralingen aan de Commissie van beheer en toezicht over de droogmaking der kleine plassen in Schieland, goedgekeurd door Gedeputeerde Staten van Zuid-Holland 12 februari 1867. Met een bewijs van doorhaling van hypothecaire inschrijving en een staat van hypothecaire inschrijving., 244; 1 omslag
      - Contract inzake verkoop van 57 percelen land en water met huis ca., gelegen te Kralingen door D. Roggeveen aldaar aan de Commissie van beheer en toezicht over de droogmaking der kleine plassen in Schieland, goedgekeurd door Gedeputeerde Staten van Zuid-Holland 12 februari 1867. Met een bewijs van niet bestaande hypothecaire inschrijvingen, een bewijs van doorhaling van hypothecaire inschrijving en oudere eigendomsbewijzen., 1844-1865; 245; 1 omslag
        Besteknummer 194
      - Contract inzake verkoop van 11 percelen land en water, gelegen te Kralingen door I. van der Hoop aldaar aan de Commissie van beheer en toezicht over de droogmaking der kleine plassen in Schieland, goedgekeurd door Gedeputeerde Staten van Zuid-Holland 12 februari 1867. Met een bewijs van niet bestaande hypothecaire inschrijvingen, een tekening en oudere eigendomsbewijzen., 1855-1856; 246; 1 omslag
        Besteknummer 195
      - Contract inzake verkoop van 7 percelen land en water, gelegen te Hillegersberg door C. Dekker c.s. aan de Commissie van beheer en toezicht over de droogmaking der kleine plassen in Schieland, goedgekeurd door Gedeputeerde Staten van Zuid-Holland 26 februari 1867. Met een bewijs van niet bestaande hypothecaire inschrijvingen., 247; 1 omslag
        Besteknummer 196
      - Contract inzake verkoop van 12 percelen land en water, gelegen te Kralingen door C. Rodenburg te Overschie aan de Commissie van beheer en toezicht over de droogmaking der kleine plassen in Schieland, goedgekeurd door Gedeputeerde Staten van Zuid-Holland 26 februari 1867. Met een bewijs van niet bestaande hypothecaire inschrijvingen., 248; 1 omslag
        Besteknummer 197
      - Contract inzake verkoop van 6 percelen land en water, gelegen te Nieuwerkerk aan den IJssel door G. Snoek wed. H. Hoogendijk te Bergambacht en haar minderjarige kinderen aan de Commissie van beheer en toezicht over de droogmaking der kleine plassen in Schieland, goedgekeurd door Gedeputeerde Staten van Zuid-Holland 26 februari 1567. Met een bewijs van niet bestaande hypothecaire inschrijvingen en een taxatie-rapport., 249; 1 omslag
        Besteknummer 198
      - Contract inzake verkoop van 21 percelen land en water, gelegen te Zevenhuizen door H. van Roosmalen wed. J. Koole en J. Meurs aldaar en G. Roos te Kralingen aan de Commissie van beheer en toezicht over de droogmaking der kleine plassen in Schieland, goedgekeurd door Gedeputeerde Staten van Zuid-Holland 26 februari 1867. Met een bewijs van niet bestaande hypothecaire inschrijvingen een staat van hypothecaire inschrijving en een ouder eigendomsbewijs., 1846; 250; 1 omslag
        Besteknummer 199
      - Contract inzake verkoop van 3 percelen land gelegen te Hillegersberg door de familie van der Graaf aldaar en C. Diederik te Rotterdam aan de Commissie van beheer en toezicht over de droogmaking der kleine plassen in Schieland, goedgekeurd door Gedeputeerde Staten van Zuid-Holland 26 februari 1867. Met een bewijs van doorhaling van hypothecaire inschrijvingen een staat van hypothecaire inschrijving., 251; 1 omslag
        Besteknummer 200
      - Contract inzake verkoop van een perceel land gelegen te Capelle aan den IJssel door L. Uittenbroek c.s. aan de Commissie van beheer en toezicht over de droogmaking der kleine plassen in Schieland, goedgekeurd door Gedeputeerde Staten van Zuid-Holland 26 februari 1867. Met een bewijs van niet bestaande hypothecaire inschrijvingen., 252; 1 omslag
        Besteknummer 201
      - Contract inzake verkoop van 93 percelen land en water, gelegen te Hillegersberg door P. Visser en W. van der Torre, aldaar,aan de Commissie van beheer en toezicht over de droogmaking der kleine plassen in Schieland, goedgekeurd door Gedeputeerde Staten van Zuid-Holland 5 maart 1867. Met een bewijs van niet bestaande hypothecaire inschrijvingen., 253; 1 omslag
        Besteknummer 202
      - Contract inzake verkoop van een perceel land gelegen te Hillegersberg door T. van der Velde te Kralingen aan de Commissie van beheer en toezicht over de droogmaking der kleine plassen in Schieland, goedgekeurd door Gedeputeerde Staten van Zuid-Holland 5 maart 1867. Met een bewijs van doorhaling van hypothecaire inschrijving, een staat van hypothecaire inschrijving en een ouder eigendomsbewijs., 1855; 254; 1 omslag
        Besteknummer 203
      - Contract inzake verkoop van 171 percelen land en water, gelegen te Hillegersberg door B.H. Dicke te Rotterdam aan de Commissie van beheer en toezicht over de droogmaking der kleine plassen in Schieland, goedgekeurd door Gedeputeerde Staten van Zuid-Holland 12 maart 1867. Met een bewijs van niet bestaande hypothecaire inschrijvingen., 255; 1 omslag
        Besteknummer 204
      - Contract inzake verkoop van een perceel land gelegen te Hillegersberg door J. Dijkmans aldaar aan de Commissie van beheer en toezicht over de droogmaking der kleine plassen in Schieland, goedgekeurd door gedeputeerde Staten van Zuid-Holland 12 maart 1867. Met een bewijs van niet bestaande hypothecaire inschrijvingen en een ouder eigendomsbewijs., 1858; 256; 1 omslag
        Besteknummer 205
      - Contract inzake verkoop van 3 percelen land gelegen te Hillegersberg door W. Delwel te Kralingen aan de Commissie van beheer en toezicht over de droogmaking der kleine plassen in Schieland, goedgekeurd door Gedeputeerde Staten van Zuid-Holland 12 maart 1867. Met bewijzen van niet bestaande hypothecaire inschrijvingen., 257; 1 omslag
        Besteknummer 206
      - Contract inzake verkoop van 2 percelen land gelegen te Hillegersberg door J.E. van Oordt, echtgenote van W. van Oordt te 's-Gravenhage aan de Commissie van beheer en toezicht over de droogmaking der kleine plassen in Schieland, goedgekeurd door Gedeputeerde Staten van Zuid-Holland 12 maart 1867. Met een bewijs van niet bestaande hypothecaire inschrijvingen., 258; 1 omslag
        Besteknummer 207
      - Contract inzake verkoop van 16 percelen land en water gelegen, te Hillegersberg door C. Romein aldaar aan de Commissie van beheer en toezicht over de droogmaking der kleine plassen in Schieland, goedgekeurd door Gedeputeerde Staten van Zuid-Holland 12 maart 1867. Met een bewijs van niet bestaande hypothecaire inschrijvingen., 259; 1 omslag
        Besteknummer 208
      - Contract inzake verkoop van 4 percelen land en water, gelegen te Hillegersberg door J. Vierhout te Rotterdam, aan de Commissie van beheer en toezicht over de droogmaking der kleine plassen in Schieland, goedgekeurd door Gedeputeerde Staten van Zuid-Holland 12 maart 1867. Met een bewijs van doorhaling van hypothecaire inschrijving, een staat van hypothecaire inschrijvingen en oudere eigendomsbewijzen., 1821-1858; 260; 1 omslag
        Besteknummer 209
      - Contract inzake verkoop van 49 percelen land en water, gelegen te Capelle aan den IJssel door de familie Mijnlieff te Nieuwerkerk aan den IJssel aan de Commissie van beheer en toezicht over de droogmaking der kleine plassen in Schieland, goedgekeurd door Gedeputeerde Staten van Zuid-Holland 12 maart 1867. Met een bewijs van niet bestaande hypothecaire inschrijvingen en een ouder eigendomsbewijs., 1816; 261; 1 omslag
        Besteknummer 210
      - Contract inzake verkoop van 17 percelen land en water, gelegen te Capelle aan den IJssel door J. Hollander en K. Hollander-Goor aldaar aan de Commissie van beheer en toezicht over de droogmaking der kleine plassen in Schieland, goedgekeurd door Gedeputeerde Staten van Zuid-Holland 12 maart 1867. Met een bewijs van doorhaling van hypothecaire inschrijving, een staat van hypothecaire inschrijving en een ouder eigendomsbewijs., 1848; 262; 1 omslag
        Besteknummer 211
      - Contract inzake verkoop van 15 percelen land en water, gelegen te Kralingen door W. Delwel aldaar aan de Commissie van beheer en toezicht over de droogmaking der kleine plassen in Schieland, goedgekeurd door Gedeputeerde Staten van Zuid-Holland 12 maart 1867. Met een bewijs van doorhaling van hypothecaire inschrijving en een staat van hypothecaire inschrijvingen., 263; 1 omslag
        Besteknummer 212
      - Contract inzake verkoop van 19 percelen land en water, gelegen te Kralingen door Z. Vuijk aldaar aan de Commissie van beheer en toezicht over de droogmaking der kleine plassen in Schieland, goedgekeurd door Gedeputeerde Staten van Zuid-Holland 12 maart 1867. Met een bewijs van doorhaling van hypothecaire inschrijving en een staat van hypothecaire inschrijving., 264; 1 omslag
        Besteknummer 213
      - Contract inzake verkoop van 4 percelen visserij gelegen te Kralingen door W.H. van Meukeren te Rotterdam aan de Commissie van beheer en toezicht over de droogmaking der kleine plassen in Schieland, goedgekeurd door Gedeputeerde Staten van Zuid-Holland 12 maart 1867. Met een bewijs van niet bestaande hypothecaire inschrijvingen en oudere eigendomsbewijzen., 1860-1864; 265; 1 omslag
        Besteknummer 214
      - Contract inzake verkoop van 4 percelen land en water, gelegen te Kralingen door J. Garcia te Rotterdam aan de Commissie van beheer en toezicht over de droogmaking der kleine plasser in Schieland, goedgekeurd door Gedeputeerde Staten van Zuid-Holland 12 maart 1867. Met een bewijs van niet bestaande hypothecaire inschrijvingen., 266; 1 omslag
        Besteknummer 215
      - Contract inzake verkoop van 6 percelen land en water, gelegen te Nieuwerkerk aan den IJssel door A.C. Pinkse aldaar aan de Commissie van beheer en toezicht over de droogmaking der kleine plassen in Schieland, goedgekeurd door Gedeputeerde Staten van Zuid-Holland 19 maart 1867. Met een bewijs van niet bestaande hypothecaire inschrijvingen., 267; 1 omslag
        Besteknummer 216
      - Contract inzake verkoop van 9 percelen land en water, gelegen te Nieuwerkerk aan den IJssel door de firma M.P. Pollen en zoon te Rotterdam aan de Commissie van beheer en toezicht over de droogmaking der kleine plassen in Schieland, goedgekeurd door Gedeputeerde Staten van Zuid-Holland 19 maart 1867. Met een bewijs van niet bestaande hypothecaire inschrijvingen., 268; 1 omslag
        Besteknummer 217
      - Contract inzake verkoop van 2 percelen land en water, gelegen te Nieuwerkerk aan den IJssel door H. Radder aldaar aan de Commissie van beheer en toezicht over de droogmaking der kleine plassen in Schieland, goedgekeurd door Gedeputeerde Staten van Zuid-Holland 19 maart 1867. Met bewijzen van doorhaling van hypothecaire inschrijving en een staat van hypothecaire inschrijvingen., 269; 1 omslag
        Besteknummer 218
      - Contract inzake verkoop van 3 percelen land en water, gelegen te Zevenhuizen door K. Hollander te Oudewater c.s. aan de Commissie van beheer en toezicht over de droogmaking der kleine plassen in Schieland, goedgekeurd door Gedeputeerde Staten van Zuid-Holland 19 maart 1867. Met een bewijs van niet bestaande hypothecaire inschrijvingen., 270; 1 omslag
        Besteknummer 219
      - Contract inzake verkoop van 15 percelen land en water, gelegen te Nieuwerkerk aan den IJssel door de familie den Outer aldaar aan de Commissie van beheer en toezicht over de droogmaking der kleine plassen in Schieland, goedgekeurd door Gedeputeerde Staten van Zuid-Holland 19 maart 1867. Met een bewijs van niet bestaande hypothecaire inschrijvingen en oudere eigendomsbewijzen., 1831-1853; 271; 1 omslag
        Besteknummer 220
      - Contract inzake verkoop van 2 percelen land gelegen te Nieuwerkerk aan den IJssel door J. van der Horst aldaar aan de Commissie van beheer en toezicht over de droogmaking der kleine plassen in Schieland, goedgekeurd door Gedeputeerde Staten van Zuid-Holland 19 maart 1867. Met een bewijs van doorhaling van hypothecaire inschrijving, een staat van hypothecaire inschrijvingen en een ouder eigendomsbewijs, met rectificatie., 1851, 1852; 272; 1 omslag
        Besteknummer 221
      - Contract inzake verkoop van 7 percelen land en water, gelegen te Nieuwerkerk aan den IJssel door A. de Outer en M. den Outer -van Holst, aldaar, aan de Commissie van beheer en toezicht over de droogmaking der kleine plassen in Schieland, goedgekeurd door Gedeputeerde Staten van Zuid-Holland 19 maart 1867. Met een bewijs van niet bestaande hypothecaire inschrijvingen., 273; 1 omslag
        Besteknummer 222
      - Contract inzake verkoop van 86 percelen land en water, gelegen te Hillegersberg door J. Diersen aldaar aan de Commissie van beheer en toezicht over de droogmaking der kleine plassen in Schieland, goedgekeurd door Gedeputeerde Staten van Zuid-Holland 19 maart 1867. Met een bewijs van niet bestaande hypothecaire inschrijvingen, een bewijs van doorhaling van hypothecaire inschrijving en oudere eigendomsbewijzen., 1790-1840; 274; 1 omslag
        Besteknummer 223
      - Contract inzake verkoop van 53 percelen land en water, gelegen te Hillegersberg door J. Vis te Bergschenhoek en A. Vis te Nieuwerkerk aan den IJssel aan de Commissie van beheer en toezicht over de droogmaking der kleine plassen in Schieland, goedgekeurd door Gedeputeerde Staten van Zuid-Holland 19 maart 1867. Met een bewijs van niet bestaande hypothecaire inschrijvingen, een bewijs van doorhaling van hypothecaire inschrijving, een staat van hypothecaire inschrijvingen en oudere eigendomsbewijzen., 1860-1861; 275; 1 omslag
        Besteknummer 224
      - Contract inzake verkoop van, 92 percelen land en water, gelegen te Hillegersberg door C. van Vliet aldaar aan de Commissie van beheer en toezicht over de droogmaking der kleine plassen in Schieland, goedgekeurd door Gedeputeerde Staten van Zuid-Holland 19 maart 1867. Met een bewijs van niet bestaande hypothecaire inschrijvingen en oudere eigendomsbewijzen., 1821-1841; 276; 1 omslag
        Besteknummer 225